【裁判字號】    89,易,1060
【裁判日期】    890615
【裁判案由】    傷害等
【裁判全文】
臺灣臺北地方法院刑事判決                        八十九年度易字第一六號
    公  訴  人  臺灣臺北地方法院檢察署檢察官
    被      告  乙○○
右列被告因傷害等案件，經檢察官提起公訴（八十九年度偵字第五九五三號），本院
判決如左：
    主  文
乙○○傷害人之身體，處有期徒刑參月，如易科罰金，以參佰元折算壹日。又公然侮
辱人，處拘役參拾日，如易科罰金，以參佰元折算壹日。
    事  實
一、乙○○為位於台北市○○○路○段五十七號「周武敦南大廈」十一樓之二之住戶
    ，其於民國八十八年九月二十三日下午六時許，在該大廈一樓電梯門口，欲將其
    機車推入電梯至十一樓住處之際，適為該大廈管理委員丙○○發現，丙○○乃阻
    擋乙○○，並與乙○○發生爭執，詎乙○○竟基於傷害之故意，動手毆打丙○○
    ，使丙○○頭部受傷並受有臉部多處挫傷合併左頰擦傷及上唇外傷之傷害，丙○
    ○與友人簡韻琦欲離開之際，乙○○竟另行起意，在後追趕至該大廈騎樓外，並
    公然以「幹你娘」、「臭雞Ｙ」等語侮辱丙○○。
二、案經丙○○訴請台北市政府警察局松山分局報請臺灣臺北地方法院檢察署檢察官
    告偵查起訴。
    理  由
一、訊據被告乙○○雖坦承於右揭時地因被甲○○拉住，其於掙脫曾碰到告訴人丙○
    ○，另其三字經之意係請求與告訴人之母親發生關係，如他母親願意，跟我生
    出這種小孩云云，惟查，右揭事實業據告訴人丙○○指訴歷歷，並經證人甲○○
    及丁○○到庭證述明確，復有臺安醫院出具之診斷證明書在卷可稽，被告空言否
    認，所辯顯係卸責之詞，不足採信，至其聲請傳訊不詳姓名之現場守衛，欲證明
    其未傷害告訴人，因本件事證已明，核無必要，爰不予傳訊，本件事證明確，被
    告犯行洵堪認定。
二、核被告所為，係犯刑法第二百七十七條第一項之傷害罪及第三百零九條第一項之
    公然侮辱罪。其所犯上開二罪間，犯意各別，罪名互異，應予以分論併罰。爰審
    酌被告自身行為不當經告訴人阻止後所生犯罪之動機、目的、犯罪時所受之刺激
    、犯罪之手段、被告之品行、智識程度、與被害人平日之關係、犯罪所生之損害
    及犯罪後矢口否認並飾詞狡辯之態度等一切情狀，分別量處如主文所示之刑，並
    均諭知易科罰金之折算標準，以示懲儆。
據上論斷，應依刑事訴訟法第二百九十九條第一項前段，刑法第二百七十七條第一項
、第三百零九條第一項、第四十一條，罰金罰鍰提高標準條例第一條前段，第二條，
判決如主文。
本案經檢察官莊正到庭執行職務
中      華      民      國    八十九    年      六      月     十五     日
      臺灣臺北地方法院刑事第九庭
                                          法  官  沈  君  玲
右正本證明與原本無異
如不服本判決應於送達後十日內向本院提出上訴狀
                                          書記官  戴  伯  勳
中      華      民      國    八十九    年      六      月     二十     日
附錄本案論罪科刑法條
刑法第二百七十七條第一項
一傷害人之身體或健康者，處三年以下有期徒刑，拘役或一千元以下罰金。
刑法第三百零九條第一項
公然侮辱人者，處拘役或三百元以下罰金。
以強暴犯前項之罪者，處一年以下有期徒刑、拘役或五百元以上罰金。


司法院資訊處製作；財團法人民間司法改革基金會備份。
